臺灣高等法院刑事判決
109年度上訴字第4373號
上  訴  人  
即  被  告  林枝福

選任辯護人  胡志彬律師
上列上訴人因妨害風化案件，不服臺灣臺北地方法院108年度訴
字第429號，中華民國109年10月22日第一審判決（起訴案號：臺
灣臺北地方檢察署108年度偵緝字第55號），提起上訴，本院判
決如下：
    主  文
上訴駁回。
    事  實
一、甲○○與真實姓名、年籍不詳之色情應召集團成年成員，共同
    基於意圖使女子與他人為性交之行為，而媒介以營利之犯意
    聯絡，受僱於該色情應召集團，擔任俗稱「馬伕」之司機工
    作。因臺北市政府警察局松山分局三民派出所警員鄭宗龍於
    執行網路巡邏勤務時，發現該色情應召集團所刊登之色情廣
    告後，遂喬裝為男客，以通訊軟體LINE與該色情應召集團成
    員聯繫，約定於民國107年7月24日16時許，在臺北市○○區○○
    路○○號「瑞格飯店」，以新臺幣（下同）4千元之代價為性
    交易。該色情應召集團成員即指示甲○○與該應召集團已成年
    之應召女子甲00（起訴書誤植為「000」）聯繫，約定於當
    日14時許，由甲○○駕駛車牌號碼000-0000號自用小客車，至
    新北市○○區○○街○○號前搭載甲00至上開「瑞格飯店」502號
    房，與喬裝男客之鄭宗龍從事性交易。嗣於同日16時許，甲
    ○○駕車抵達上開飯店後，在飯店外自用小客車上等候，甲00
    則獨自進入502號房內欲與鄭宗龍進行性交易，惟遭鄭宗龍
    藉故拒絕，甲00隨後下樓欲搭乘甲○○所駕駛之自用小客車離
    去時，旋為其餘埋伏之警員上前攔查，而查悉上情。
二、案經臺北市政府警察局松山分局報告臺灣臺北地方檢察署檢
    察官偵查起訴。
    理  由
壹、程序方面
一、按憲法第16條保障人民之訴訟權，就刑事被告而言，包含其
    在訴訟上應享有充分之防禦權。刑事被告詰問證人之權利，
    即屬該等權利之一，且屬憲法第8條第1項規定「非由法院依
    法定程序不得審問處罰」之正當法律程序所保障之權利。為
    確保被告對證人之詰問權，證人於審判中，應依法定程序，
    到場具結陳述，並接受被告之詰問，其陳述始得作為認定被
    告犯罪事實之判斷依據。至於被告以外之人（含證人、共同
    被告等）於審判外之陳述，依法律特別規定得作為證據者（
    刑事訴訟法第159條第1項參照），除客觀上不能受詰問者外
    ，，於審判中，仍應踐行詰問程序」(司法院釋字第582號解
    釋理由書參照)，亦即倘有客觀上無從進行詰問時，則不在
    此限。因此刑事訴訟法第159條之3規定：「被告以外之人於
    審判中有下列情形之一，其於檢察事務官、司法警察官或司
    法警察調查中所為之陳述，經證明具有可信之特別情況，且
    為證明犯罪事實之存否所必要者，得為證據：一、死亡者。
    二、身心障礙致記憶喪失或無法陳述者。三、滯留國外或所
    在不明而無法傳喚或傳喚不到者。四、到庭後無正當理由拒
    絕陳述者。」即寓此相同法理，是被告以外之人在司法警察
    調查中陳述之後，如有上揭客觀上不能於審判中接受被告為
    反對詰問之情形，既係無可奈何之現實，即不生被告之訴訟
    防禦權遭不當剝奪之問題。再者，證人無法到庭陳述並接受
    詰問，而例外依上開規定以合於前述意旨之警詢陳述作為證
    據者，於後續訴訟程序，為避免被告訴訟上防禦權蒙受潛在
    不利益，法院基於憲法公平審判原則，應採取有效之訴訟上
    補償措施，以適當平衡被告無法詰問被害人之防禦權損失。
    包括在調查證據程序上，強化被告對其他證人之對質、詰問
    權；在證據評價上，法院尤不得以被害人之警詢陳述為被告
    有罪判決之唯一或主要證據，並應有其他確實之補強證據，
    以支持警詢陳述所涉犯罪事實之真實性(司法院釋字第789號
    解釋意旨參照)。查本案證人甲00迭經原審及本院合法傳喚
    、拘提均未能到庭，本院已盡傳喚、拘提之能事，藉以確保
    被告之反對詰問權之實踐仍屬不能，已無從歸責於國家，揆
    諸前揭說明，顯有上揭客觀上無從於審判中踐行詰問、對質
    之情形，自不生被告之訴訟防禦權遭不當剝奪之問題；又本
    件被告雖舉證人蔡厚德為辯解，但亦未聲請傳喚證人蔡厚德
    到庭並表示不想聯絡(本院卷第103、105頁)，且證人鄭宗龍
    已於原審到庭證述，亦已強化被告對其他證人之對質詰問權
    。此外，本件認定事實之證據，除證人甲00於警詢所為之證
    述外，尚有以下認定犯罪事實所憑之證據可以補強，據以支
    持證人甲00於警詢之陳述，亦可證明具有可信之特別情況，
    且為證明犯罪事實之存否所必要者，無可取代，則依上開規
    定及說明，證人甲00於警詢時所為之證述，自得作為證據。
    被告及其辯護人主張，證人甲00於警詢時所為之證述，無證
    據能力，並無理由。
二、其餘認定事實所引用之非供述證據，並無證據證明係公務員
    違背法定程序所取得，且就本案待證事項復具有相當關連性
    ，亦無刑事訴訟法第159條之4顯有不可信之情況與不得作為
    證據之情形，且經本院於審理期日依法進行證據之調查、辯
    論，依同法第158條之4規定之反面解釋，亦均應有證據能力
    。
貳、實體方面
一、認定犯罪事實所憑之證據及理由：
    訊據被告固坦承與證人甲00聯繫，於107年7月24日下午駕車
    搭載證人甲00至「瑞格飯店」後讓證人甲00下車，自己則在
    飯店外車上，嗣證人甲00從「瑞格飯店」下來再度上車時，
    為警查獲等情，惟矢口否認有何共同圖利媒介性交之犯行，
    辯稱：我開的是白牌車，不知道甲00是去賣淫，我沒有收錢
    云云。本院經查：
　㈠證人甲00於警詢中證述略以：是綽號阿伯的甲○○先與我用Wec
    hat聯絡，載我去飯店從事性交易，甲○○是接到應召站公司
    電話指示後，就載我去飯店告訴我幾號房，並向客人收取4
    千元，然後再交給甲○○，等下班後再由甲○○交給我每個客人
    1千元，我還沒有收到錢就被警方查獲，每次載我去從事性
    交易的都是甲○○，000-0000號自用小客車是甲○○自己去承租
    的等語(偵卷第13至17頁)。查獲員警即證人鄭宗龍亦於原審
    審理時證稱略以：我是佯裝客人，直接連絡窗口是應召站，
    價款是要先交給應召的小姐，但我沒有向甲00表示我是員警
    ，是跟她打槍後，讓性交易沒辦法達成，等甲00回到車上再
    蒐證，看甲00去找誰，甲00就走進被告駕駛的車子才查獲等
    語(原審卷176至200頁)。依上述證人鄭宗龍所證述之查獲情
    節，與證人甲00上開所述情節，大致相符；又被告於原審審
    理中亦供稱：伊載證人甲00到飯店後，就在路邊等，然後警
    察就來了等語(原審卷第178頁)，亦與證人證人甲00、鄭宗
    龍所證述之情節一致，可見證人甲00所證述之情節，確係屬
    實。此外，被告於107年7月24日13時許，亦確有以通訊軟體
    WECHAT與證人甲00聯繫約定載送地點，並於同日13時30分許
    ，駕駛車牌號碼000-0000號自用小客車至新北市三重區五華
    街附近搭載證人甲00，前往臺北市○○區○○路○○號「瑞格飯店
    」後讓證人甲00下車，被告則於自用小客車上等候，而於同
    日16時許證人甲00上車欲離去時，旋為埋伏警員攔查等情，
    此亦為被告所不否認（見偵卷第8至11頁、原審卷第34頁、
    第42至45頁、第178頁、第310至314頁、本院卷第104至105
    頁），復有臺北市政府警察局松山分局三民派出所之偵查報
    告、被告與證人甲00之行動電話對話截圖照片、刑案資料照
    片、臺北市政府警察局107年7月24日搜索筆錄及扣押物品目
    錄表、車號000-0000號自用小客車之公路監理電子閘門車籍
    資料查詢、交通部公路總局臺北區監理所107年8月27日北監
    車字第1070186871號函檢附被告名下車號0000-00號、00-00
    0號、000-000號等3輛汽、機車車籍查詢資料各1份等附卷可
    佐（見偵卷第39頁、第157至165頁、第167至171頁、第21至
    25頁、第31至35頁、第61頁、第103至109頁）。是被告共同
    犯圖利媒介性交之犯行明確，已堪予認定。
　㈡被告上訴意旨辯稱：我不知道甲00是去賣淫，我是開白牌的
    ，是她下來之後再叫我的車云云。惟查，被告先於警詢時供
    稱：「因為我跟甲00是朋友，是她叫我去接送她的，沒有人
    雇用我，交通工具000-0000號自用小客車是我自己去車行以
    日租800元租來的，我開到○○路00號前，甲00說要下車買東
    西，我就在車上等她，我不知道她是去從事性交易，我沒看
    到她進去旅館，我也沒有收錢」云云（見臺灣臺北地方檢察
    署107年度偵字第19202號卷【下稱偵卷】第9至11頁）；復
    於偵訊時改稱：「我不知道我當天載何人過去，那個妹妹叫
    我阿北」云云（見同署108年度偵緝字第55號卷【下稱偵緝
    卷】第36頁）；又於原審108年6月27日準備程序時供稱：「
    我跟瑞格飯店裡面的人稍微有認識，我知道甲00從事應召工
    作，我有載甲00去瑞格飯店，我不知道她要去當應召小姐，
    她打電話給我，叫我載她去那裡，她說她上去一下，我載過
    她幾次，但是不是載她去應召，她說一下就下來了，甲00有
    男友什麼的一大堆，很複雜，我們怎麼認識我忘記了」云云
    （原審卷第33至35頁）；再於原審108年7月25日準備程序時
    改稱：「我是先認識甲00的男友，她的男友也是當馬伕的，
    我住在我朋友那裡，甲00的男友也常在那裡出入，無形中認
    識了，甲00的男友介紹我跟甲00認識，他們會給我錢讓我當
    司機載他們出去，我載甲00出去很多次，但不是去當應召女
    ，甲00是去新竹找她男友，好像有2、3次，有時候會載甲00
    去三重、蘆洲跟她男友見面，她的男友很多，當時我知道甲
    00有在賣淫，案發當天我載甲00到瑞格飯店，我在飯店外面
    馬路上等甲003分鐘，她上去一下下就下來了，她要上車的
    時候警察就來抓了，我不知道她去樓上哪裡云云（原審卷第
    42至46頁）；又於原審109年10月8日審理時供稱：「兩年前
    出獄時我就不載小姐了，除了之前有認識的，我想說我是白
    牌車，我就加減載，我之前曾經載過甲00，我知道她是在做
    什麼的，但也不算認識，我也不知道她叫什麼名字，也不知
    道住處，手機對話部分我們的確有聯絡，那天可能警察在抓
    ，她就臨時叫我去，我以為只是一下子沒關係，我不知道載
    她上去做什麼，客人叫我幫忙把客人載到客人要去的地方，
    客人叫我等我就等，沒多久警察就來了，我沒有開過000-00
    00號黑色自用小客車，那跟我一點關係都沒有，我當天是開
    我自己的0000-00號自用小客車」云云（原審卷第303頁、第
    309至314頁）。最後又於本院審理中供稱：我於107 年7 月
    24日下午2 時長安東路建國高架橋附近搭載甲00，000-0000
    號自用小客車是姓蔡的朋友認識我，當天可能是我幫他把車
    開回來，可能是車子號碼記錯了，警察去他那邊去那邊寫一
    個租車的合約，那是我想的，我以為我是開我自己的車子，
    應該是我開別人的車子去載甲00沒錯，我猜想甲00是做應召
    女郎的工作，因為她平時的行為就是應召女郎，因為我好幾
    次載過她去找她的男朋友。我有搭載甲00去瑞格飯店，是她
    下來的時候我才知道她去瑞格飯店，我在外面等她，是因為
    她下來的時候會再叫我的車子，因為我上年紀，所以我是開
    白牌的，她給我300 到500 元的行情云云(本院卷第104至10
    5頁)。可見被告前後辯解不一，無法自圓其說，辯解顯然不
    足採信。
  ㈢再參諸證人鄭宗龍於107年7月24日中午12時許，於執行網路
    巡邏勤務，發現本案色情應召集團所刊登之色情廣告後，遂
    喬裝為男客，以通訊軟體LINE與該色情應召集團成員聯繫，
    約定以4千元之代價提供性交易服務，並約定於同日約14、1
    5時許，在上開「瑞格飯店」號502號房交易；嗣證人甲00因
    應召而搭乘由被告所駕駛之上開自用小客車至上開飯店房間
    ，為證人鄭宗龍藉故拒絕交易，證人甲00隨即離開飯店房間
    ，下樓搭乘被告駕駛之自用小客車欲離去而為警查獲等情，
    業經證人甲00、鄭宗龍分別於警詢及原審審理時證述綦詳（
    見偵卷第13至16頁、原審卷第179至192頁），並有臺北市政
    府警察局松山分局三民派出所之偵查報告、通訊軟體LINE上
    之性交易廣告翻拍照片、被告及證人甲00之媒介性交易暨人
    口販運案件警方報告表、媒介性交易暨人口販運案件被告/
    應召男女通聯及通訊錄紀錄表等在卷可考(見偵卷第39頁、
    第153至155頁、第81至83頁、第87至89頁)，足證被告確係
    擔任俗稱馬伕的工作，搭載證人甲00前往「瑞格飯店」從事
    性交易，並在「瑞格飯店」樓下等候接送無疑，是被告上訴
    意旨所辯，顯與一般社會通念不合，並無理由。
　㈣被告上訴意旨雖辯稱，不是載證人甲00去賣淫、不知道證人
    甲00上去飯店房間要做什麼云云。惟證人甲00於警詢時證稱
    ：「今天（即107年7月24日）是由甲○○先與我聯絡並於14時
    開車號000-0000號自小客車來三重區五華街載我後，我們都
    在車上等候應召站指示，再由應召站同時通知我及載我的司
    機甲○○後，甲○○再直接載送我到瑞格飯店並告知我房號，我
    再自行上樓從事性交易服務。我與甲○○是用手機通訊軟體WE
    CHAT直接聯繫的；我至瑞格飯店從事性交易服務，甲○○知道
    ，是甲○○接到應召站公司電話指示後，就直接開車載我到瑞
    格飯店前讓我下車並告訴我到502號房，並向客人收取4千元
    ，然後馬伕甲○○就在飯店樓下車上等我，性服務交易的金額
    4千元，客人會於交易前先將現金交給我，結束交易後我先
    將交易所得交給載我的司機甲○○。公司指示我將當日所賺到
    的錢都先交給馬伕，等到下班結束後再由馬伕交給我每個客
    人1千元的部分，剩餘的錢也由馬伕繳回應召站公司，馬伕
    的薪資是由應召站公司給的。今天我還沒完成性交易就被警
    方査獲，所以還沒分到錢；馬伕甲○○收入是應召站公司發薪
    水給他，應召站與他如何拆帳我不清楚。我跟甲○○沒有恩怨
    也沒有財務糾紛」等語（見偵卷第13至16頁）。證人甲00就
    被告接獲色情應召集團指示聯繫後，駕車搭載其前往上開性
    交易地點，並就性交易代價之分配等情均證述十分明確，且
    證人甲00前揭證述係以開放式之問題一問一答之方式所為，
    且其所述須向客人收取之價金亦與證人鄭宗龍所證述與色情
    應召集團人員約定之交易價額相同，堪認證人甲00上開證述
    為真。又證人甲00就本案所為並不構成刑事犯罪，應無可能
    為了所謂推卸刑事責任而故意謊稱其於本案係從事性交易；
    再證人甲00與被告素無怨隙，此亦為被告所證述明確，故證
    人甲00並無誣陷被告之動機，是證人甲00此部分所證應堪憑
    採，被告上開上訴意旨空言所辯，並無理由。
  ㈤被告先前供稱認識證人甲00、二人是朋友，因受託而搭載證
    人甲00至「瑞格飯店」云云，然於偵訊及原審審理時又改稱
    ：不知道搭載的人是誰、不知道證人叫什麼名字云云已如前
    述。倘被告與證人甲00為朋友，並駕車搭載證人甲00至上開
    飯店，應有相當交情，衡情豈會不知證人甲00之姓名為何？
    參之被告亦曾自承知悉證人甲00從事應召賣淫之工作、與「
    瑞格飯店」人員亦認識，則被告如非明知證人甲00前往飯店
    之目的在於從事性交易，豈有將之載送至飯店後，而不駛離
    飯店，卻又在外守候之理？且被告所為與所謂「馬伕」接送
    之社會事實相符，可認被告明知其駕車送證人甲00前往飯店
    之目的在於從事性交易。再觀諸被告前揭於警詢、偵訊、原
    審準備程序及審理時之供述，其先於警詢時坦稱案發當日係
    駕駛車號000-0000號自用小客車搭載證人甲00前往「瑞格飯
    店」等語；然於原審審理時又矢口否認案發當時是駕駛上開
    自用小客車，反而辯稱當天是駕駛自己所有之00000-00號自
    用小客車前往云云。然被告既與證人甲00當天係在000-0000
    號自用小客車上為警查獲，業據證人甲00及鄭宗龍證述明確
    ，並有前揭臺北市政府警察局松山分局三民派出所之偵查報
    告、刑案資料照片、被告之臺北市政府警察局107年7月24日
    搜索筆錄及扣押物品目錄表、車號000-0000號自用小客車之
    公路監理電子閘門車籍資料查詢在卷可稽。被告於本院審理
    時卻又改辯稱：000-0000號自用小客車是姓蔡的朋友認識我
    ，當天可能是我幫他把車開回來云云，供詞反覆無常，所辯
    明顯係臨訟卸責之詞，委無足採。
　㈥被告前即曾因多次擔任「馬伕」，載運女子從事性交易行為
    之妨害風化罪，分別經原審以100年度訴字第941號判決判處
    有期徒刑5月確定、經臺灣板橋地方法院（現更名為臺灣新
    北地方法院，下稱新北地院）以101年度簡字第5897號判決
    判處有期徒刑6月確定、經臺灣桃園地方法院（下稱桃園地
    院）以101年度桃簡字第2654號判決判處有期徒刑6月確定、
    經臺灣士林地方法院（下稱士林地院）以102年度審訴字第6
    1號判決判處有期徒刑7月確定及經本院以105年度審訴字第9
    93號判決判處有期徒刑8月確定等，有各該判決及本院被告
    前案紀錄表等在卷可按（見原審卷第205至229頁、第291至2
    98頁），且被告於本院審理中亦供稱：因為我知道她男朋友
    以前是馬伕，所以我知道她可能是在賣淫等語(本院卷第105
    頁)，更可證被告確係知悉證人甲00係從事應召賣淫工作，
    而擔任馬伕之工作，搭載證人甲00前往「瑞格飯店」之目的
    確係為從事性交易，至為灼然。被告上訴意旨空言辯解，否
    認犯罪，並無足採。
  ㈦綜上證據及理由，本件被告所犯事證明確，被告上訴意旨所
    辯，均屬事後卸責之詞，並無理由，自應依法論科。
二、論罪科刑部分：
  ㈠刑法第231條第1項前段之圖利使人為性交罪，犯罪構成要件
    乃以行為人主觀上有營利及使男女與他人為性交或猥褻行為
    之犯意，客觀上有引誘、容留或媒介之行為已足，屬於形式
    犯。故行為人只要以營利為目的，有使男女與他人為性交或
    猥褻行為之意圖，而著手引誘、容留或媒介行為，即構成犯
    罪，至於該男女與他人是否果有為性交或猥褻之行為，則非
    所問。又因其犯罪為即時完成，無待任何具體有形之結果發
    生，性質上與未遂犯並不相容，應無未遂犯之可言（最高法
    院95年度台上字第5439號判決意旨參照）。本案色情應召集
    團於網路上刊登性交易訊息，為證人鄭宗龍執行網路巡邏時
    所發現後，即以通訊軟體LINE與該色情應召集團成員洽談性
    交易細節，並約定在「瑞格飯店」502號房內進行性交易，
    而被告主觀上基於共同營利之意圖，駕車搭載證人甲00至「
    瑞格飯店」欲與喬裝男客之證人鄭宗龍進行性交易，顯已著
    手並完成媒介證人甲00與鄭宗龍為性交易之行為，縱證人鄭
    宗龍並無與證人甲00完成性交易，仍無礙於被告該次媒介性
    交易犯行之既遂。是核被告所為，係犯刑法第231條第1項之
    意圖使女子與他人為性交而媒介以營利罪。被告與真實姓名
    、年籍不詳之色情應召集團之成年成員間就此部分犯行具有
    犯意聯絡及行為分擔，應依刑法第28條之規定，論以共同正
    犯。
　㈡被告前曾因妨害風化案件，先後經新北地院以101年度簡字第
    5897號判決判處有期徒刑6月確定，又經桃園地院以101年度
    桃簡字第2654號簡易判決判處有期徒刑6月確定，復經士林
    地院以102年度審訴字第61號判決判處有期徒刑7月確定，上
    開案件所處之刑嗣經士林地院以102年度聲字第1066號裁定
    合併定應執行有期徒刑1年2月確定，於103年7月6日縮短刑
    期執行完畢出監等情；再於105年間，因妨害風化案件，經
    原審法院以105年度審訴字第993號判決判處有期徒刑8月確
    定，於107年5月7日徒刑執行完畢出監，有本院被告前案紀
    錄表在卷可憑。本件被告係於受上開有期徒刑之執行完畢後
    ，五年以內故意再犯有期徒刑以上之本罪，為累犯，依刑法
    第47條第1項規定並參酌司法院釋字第775號解釋意旨，審酌
    被告係於前案有期徒刑甫執行完畢不久又再犯本案，且前案
    與本案所犯之罪，其罪名、法益種類及罪質，均屬相同，衡
    酌被告之行為侵害法益及其不法內涵與罪責程度，暨其顯未
    因前案有期徒刑執行完畢，而心生警惕，足徵其刑罰反應力
    薄弱等情，認本案適用累犯加重之規定並無罪刑不相當之情
    事，爰就被告本件所為，依刑法第47條第1項累犯之規定加
    重其刑。被告及其辯護人上訴意旨主張，不應在依累犯之規
    定加重云云，並無理由。
三、沒收部分：
  ㈠按宣告刑法第38條、第38條之1之沒收或追徵，有過苛之虞、
    欠缺刑法上之重要性、犯罪所得價值低微，或為維持受宣告
    人生活條件之必要者，得不宣告或酌減之，刑法第38條之2
    第2項定有明文。本案被告雖係以其使用之手機與色情應召
    集團及證人甲00聯繫，惟該手機並未扣案，且無其他事證足
    認該手機現仍存在；又該手機單獨存在尚不具刑法上之可非
    難性，倘予追徵，除另使刑事執行程序開啟之外，對於被告
    犯罪行為之不法、罪責評價並無影響，且就沒收制度所欲達
    成之社會防衛目的亦無任何助益，欠缺刑法上重要性，依刑
    法第38條之2第2項規定，不予宣告沒收。　　　　　　
　㈡被告搭載證人甲00所駕駛之車號000-0000號自用小客車並非
    其個人所有，有車號000-0000號自用小客車之公路監理電子
    閘門車籍資料查詢存卷可參（見偵卷第61頁），故亦不予宣
    告沒收。
　㈢本案因證人甲00與鄭宗龍並未完成性交易，故被告並未取得
    應得之酬勞，且無其他無證據可證被告因本案有獲得其他報
    酬，無法證明被告在本件有犯罪所得，自無從宣告沒收，附
    此敘明。
四、駁回被告上訴之理由：
　　被告上訴意旨所辯不可採之理由，業據本院指駁如上，原審
    判決同此認定，以被告所犯事證明確，因予論罪科刑，認事
    用法均無違誤。再以被告之行為人責任為基礎，審酌被告前
    有多次如上所述妨害風化罪之前科執行紀錄，素行不佳，仍
    不知悔改，不思循正途營生，僅為賺取報酬之犯罪動機、目
    的，無視法令禁制，從事載送女子從事性交易之馬伕工作，
    扭曲社會價值觀、敗壞善良風俗，實有不該，犯後否認犯行
    之態度；再兼衡被告犯罪手段係屬擔任俗稱馬伕之方式，並
    無施用暴力、脅迫之情形，復斟酌其擔任之角色僅係負責載
    送應召女子至約定地點從事性交易之工作，並非媒介之主要
    角色，以及自述靠投資及駕駛白牌車載送認識之人度日，收
    入不佳，每月靠4500元之老人年金維生，現已離婚，兒女已
    成家、小學畢業之智識程度等一切情狀，亦已妥適考量而量
    處如原審判決主文所示之刑，量刑亦無失出或失入，致明顯
    違反比例原則之情形，被告及其辯護人上訴意旨併請求本院
    從輕量刑，亦無理由，應併予駁回。
參、不另為無罪之諭知部分：
一、公訴意旨另以：被告除上開犯罪外，另有於附表所示之時間
    ，駕駛車牌號碼000-0000號自用小客車，搭載證人甲00至如
    附表所示之旅館，以每次4千元之代價與男客從事性交易，
    被告並負責向證人甲00代收前揭應召費用後，在每日工作後
    ，將應召費用中1千元部分交予證人甲00，其餘款項則交回
    該色情應召集團，被告則由該色情應召集團處領取金額不詳
    之報酬，因認被告就此部分亦涉犯刑法第231條第1項之妨害
    風化罪嫌云云。
二、按犯罪事實應依證據認定之，無證據不得認定犯罪事實；又
    檢察官就被告犯罪事實，應負舉證責任，並指出證明之方法
    。刑事訴訟法第154條第2項、第161條第1項分別定有明文。
    公訴意旨認被告亦涉有此部分之犯行，無非係以證人甲00於
    警詢之供述為主要論據。惟查，被告堅決否認此部分之事實
    ，而此部分除證人甲00除於警詢中有此陳述外，並未經檢察
    官於偵查中訊問並具結作證，且除證人甲00警詢中之陳述外
    ，並無其他積極證據足已佐憑證明被告確有為如附表所示之
    犯行，顯然不能證明被告有此部分之犯罪，而公訴人認被告
    此部分行為與前揭有罪部分屬接續犯之實質上一罪關係，故
    就此部分爰不另為無罪之諭知，附此敘明。　　
據上論斷，應依刑事訴訟法第368條，判決如主文。
本案經檢察官蕭永昌提起公訴，檢察官洪威華到庭執行職務。
中　　華　　民　　國　　110 　年　　3 　　月　　17　　日
                  刑事第十九庭  審判長法　官  曾淑華
                                      法　官  許文章
                                      法　官  陳文貴
以上正本證明與原本無異。
如不服本判決，應於收受送達後20日內向本院提出上訴書狀，其
未敘述上訴之理由者並得於提起上訴後20日內向本院補提理由書
（均須按他造當事人之人數附繕本）「切勿逕送上級法院」。
                                      書記官  俞妙樺
中　　華　　民　　國　　110 　年　　3 　　月　　17　　日
附錄：本案論罪科刑法條全文
中華民國刑法第231條（圖利使人為性交或猥褻罪）
意圖使男女與他人為性交或猥褻之行為，而引誘、容留或媒介以
營利者，處5年以下有期徒刑，得併科10萬元以下罰金。以詐術
犯之者，亦同。
公務員包庇他人犯前項之罪者，依前項之規定加重其刑至二分之
一。
附表：
編號 性交易時間 性交易地點 性交易費用 1 107年7月13日下午2時許 高雅旅店（臺北市○○區○○路○○段○○號）501號房 4000元 2 107年7月15日晚上7時許 貴族旅館（臺北市○○區○○路○○段○○巷○○號）201號房 4000元 3 107年7月16日下午3時許 松鶴汽車旅館（桃園市○○區○○○○號）113號房 4000元